臺灣新竹地方法院刑事判決
110年度易字第192號
公  訴  人  臺灣新竹地方檢察署檢察官
被      告  林治光




上列被告因竊盜案件，經檢察官提起公訴（109年度偵字第6786
號、第9574號、第11869號、第12357號、第13071號），被告於
本院準備程序中，就被訴事實均為有罪之陳述，經本院告知簡式
審判程序意旨，並聽取公訴人及被告之意見後，經本院裁定依簡
式審判程序審理，本院判決如下：
    主          文
林治光犯如附表一編號1至5所示之罪，所處之刑均如附表一編號
1至5所示「主文罪名及宣告刑欄」所載。得易科罰金部分應執行
有期徒刑伍月，如易科罰金，以新臺幣壹仟元折算壹日。不得易
科罰金部分應執行有期徒刑壹年。
未扣案如附表二各編號所示之犯罪所得，均沒收之，於全部或一
部不能沒收或不宜執行沒收時，追徵其價額。
    事實及理由
一、本件犯罪事實及證據，除證據部分應補充被告於本院準備程序及簡式審判程序時之自白外，餘均引用檢察官起訴書之記載（如附件）。
二、論罪科刑：
(一)核被告於附件附表編號1、2、4所為，均係犯刑法第321 條
    第1 項第3 款之攜帶兇器竊盜罪；於附件附表編號3、5所為
    ，均係犯同法第320條第1項之竊盜罪。被告所犯上開各次犯
    行間，犯意各別，行為互殊，應予分論併罰。
(二)爰審酌被告之素行、其正值壯年，不循正途謀財，竟思不勞
    而獲，復又多次竊取他人所有財物，足見其不尊重他人之財
    產權，其犯罪動機、情節、手段、目的、次數、所竊取財物
    價值、所生危害，於本院審理時終能坦承全部犯行，惟均未
    賠償告訴人等，暨衡酌被告為國中畢業之智識程度、家庭成
    員有媽媽等人、入監前曾從事鷹架工程之工作、家庭經濟狀
    況普通等一切情狀，分別量處如附表各該編號主文欄所示之
    刑，及就得易科罰金部分諭知如易科罰金之折算標準，暨分
    別就得易科罰金及不得易科罰金部分定其應執行之刑，以資
    懲儆。
三、沒收:
    按供犯罪所用、犯罪預備之物或犯罪所生之物，屬於犯罪行
    為人者，得沒收之；犯罪所得，屬於犯罪行為人者，沒收之
    ；前二項之沒收，於全部或一部不能沒收或不宜執行沒收時
    ，追徵其價額；宣告前二條之沒收或追徵，有過苛之虞、欠
    缺刑法上之重要性、犯罪所得價值低微，或為維持受宣告人
    生活條件之必要者，得不宣告或酌減之，刑法第38條第2項
    前段、第38條之1 第1 項前段、第3 項、第38條之2 第2項
    分別定有明文。經查被告為如附表二所示犯行時所竊得之財
    物，雖均未據扣案，然均屬其犯罪所得，均應依刑法第38條
    之1 第1 項前段、第3 項之規定，予以宣告沒收，於全部或
    一部不能沒收或不宜執行沒收時，追徵其價額。又被告所為
    本案犯行有宣告多數沒收之情形，爰依刑法第40條之2 第1 
    項規定，就所宣告之多數沒收，併執行之。又被告用以行竊
    之鐵絲及一字起子等均未據扣案，復無證據證明現尚存在，
    且欠缺刑法上重要性，為免日後執行之困難，過度耗費訴訟
    資源而無助於目的的達成，爰依刑法第38條之2 第2 項規定
    ，不予宣告沒收，附此敘明。
據上論斷，應依刑事訴訟法第273 條之1 第1 項、第299 條第1
項前段、第310 條之2 、第454 條第2 項，判決如主文。
本案經檢察官邱志平提起公訴，檢察官黃嘉慧到庭執行職務。
中　　華　　民　　國　　110 　年　　4 　　月　　12　　日
                  刑事第十一庭  法  官   李毓華
如不服本判決應於收受本判決後20日內向本院提出上訴書狀，上
訴書狀應敘述具體理由。上訴書狀未敘述上訴理由者，應於上訴
期間屆滿後20日內補提理由書狀於本院（均須按他造當事人之人
數附繕本） 「切勿逕送上級法院」。
中　　華　　民　　國　　110 　年　　4 　　月　　12　　日
                                書記官   張懿中
附錄本案論罪科刑法條
刑法第320條第1項：
意圖為自己或第三人不法之所有，而竊取他人之動產者，為竊盜
罪，處五年以下有期徒刑、拘役或五十萬元以下罰金。　　
刑法第321 條：
犯前條第一項、第二項之罪而有下列情形之一者，處六月以上五
年以下有期徒刑，得併科五十萬元以下罰金：
一、侵入住宅或有人居住之建築物、船艦或隱匿其內而犯之。
二、毀越門窗、牆垣或其他安全設備而犯之。
三、攜帶兇器而犯之。
四、結夥三人以上而犯之。
五、乘火災、水災或其他災害之際而犯之。
六、在車站、港埠、航空站或其他供水、陸、空公眾運輸之舟、
    車、航空機內而犯之。
前項之未遂犯罰之。
【附表一】
編號 對應之犯罪事實  主文罪名及宣告刑欄  1 如附件附表編號1部分 林治光犯加重竊盜罪，處有期徒刑捌月。 2 如附件附表編號2部分 林治光犯加重竊盜罪，處有期徒刑捌月。 3 如附件附表編號3部分 林治光犯竊盜罪，處有期徒刑 參月，如易科罰金，以新臺幣 壹仟元折算壹日。 4 如附件附表編號4部分 林治光犯加重竊盜罪，處有期徒刑捌月。 5 如附件附表編號5部分 林治光犯竊盜罪，處有期徒刑 肆月，如易科罰金，以新臺幣 壹仟元折算壹日。 

【附表二】
編號 竊取之物品名稱及數量 對應之犯罪事實  1 現金7,000元 附件附表編號2部分 2 六分鍍鋅管30枝(價值約2,500元) 附件附表編號3部分 3 筆記型電腦1台、皮包1個（內含現金2,000元及信用卡1張）  附件附表編號4部分 4 現金4萬元 附件附表編號5部分 

【附件】
臺灣新竹地方檢察署檢察官起訴書
                                     109年度偵字第6786號
                                                第9574號
                                             第11869號
　　　　　　　　　　　　　　　　　　　　　　　第12357號
                                               第13071號
　　被　　　告　林治光　男　43歲（民國00年00月00日生）
　　　　　　　　　　　　住新竹縣○○鎮○○里00鄰○○路00
　　　　　　　　　　　　　號1樓
                        (現於法務部○○○○○○○羈押中)
　　　　　　　　　　　　國民身分證統一編號：Z000000000號
上列被告因竊盜等案件，已經偵查終結，認應提起公訴，茲將犯
罪事實及證據並所犯法條分敘如下：
　　　　犯罪事實
一、林治光意圖為自己不法所有，分別於附表所示之時間、地點
    及方式，竊取附表所示之被害人物品。嗣附表所示之被害人
    發現遭竊後報警處理，而查悉上情。
二、案經新竹市警察局第二分局、新竹市警察局第一分局、鍾信
    玉、陳維宏及傅美菊訴由新竹縣政府警察局竹東分局報告偵
    辦。
　　　　證據並所犯法條
一、證據清單及待證事實：
（一）附表編號1部分：
編號 證據名稱 待證事實 1 被告林治光於警詢、偵查中之自白 坦承附表編號1全部事實。 2 被害人賴家宏於警詢時之指訴 證明賴家宏所有如附表編號1所示之物品遭竊之事實。 3 員警職務報告、監視器錄影畫面翻拍檔案暨照片 證明附表編號1全部事實。 

（二）附表編號2部分：
編號 證據名稱 待證事實 1 被告林治光於偵查中之自白 坦承附表編號2全部事實。 2 朱國光於警詢時之指訴 證明朱國光持有如附表編號2所示之物品遭竊之事實。 3 員警職務報告、監視器錄影畫面翻拍檔案暨照片 證明附表編號2全部事實。   4 車輛詳細資料報表 證明附表編號2林治光駕駛其所有之車牌號碼0000-00號自用小客貨車前往行竊之事實。 

（三）附表編號3部分：
編號 證據名稱 待證事實  1 被告林治光於偵查中之自白 坦承附表編號3全部事實。  2 鍾信玉於警詢及偵訊時之證訴 證明鍾信玉持有如附表編號3所示之物品遭竊之事實。    3 鍾維增於警詢時之指訴 附表編號3全部事實。    4 員警職務報告、監視器錄影畫面翻拍檔案暨現場照片 證明附表編號3林治光駕駛其所有之車牌號碼0000-00號自用小客貨車前往行竊之事實。    5 車輛詳細資料報表 證明附表編號3林治光駕駛其所有之車牌號碼0000-00號自用小客貨車前往行竊之事實。 

（四）附表編號4部分：
編號 證據名稱 待證事實 1 被告林治光於偵查中之供述 先於警詢否認犯罪，嗣於偵查中坦承附表編號4全部事實。 2 告訴人陳維宏於警詢時之指訴 證明其所有如附表編號4所示之物品遭竊之事實。    3 被告林治光友人蕭翔鴻於警詢及偵查中之證述 蕭翔鴻未於附表編號4所示之時間、地點，向被告林治光借用手機綁定告訴人陳維宏之信用卡據以消費之事實。 4 玉山信用卡消費明細、內政部警政署刑事警察局109年4月16日刑資字第1090036979號函附被告林治光使用Apple store帳號消費紀錄 證明被告林治光於告訴人陳維宏之信用卡後綁定於其所使用蘋果牌手機號據以消費之事實。 

（五）附表編號5部分：
編號 證據名稱 待證事實 1 被告林治光於偵查中之供述 坦承附表編號5全部事實。 2 告訴人傅美菊於警詢及偵查中之證訴 附表編號5全部事實。    3 員警職務報告、監視器錄影畫面翻拍檔案暨現場照片 附表編號5全部事實。    4 祥虎虎環保資源回收有限公司回收登記表 證明被告林治光於附表編號5之時間至上開資源回收有限公司變賣廢棄物之事實。 
二、核被告於附表編號1、2、4所為，均係犯刑法第321條第1項
    第3款攜帶兇器竊盜罪嫌；於附表編號3、5所為，均係犯刑
    法第320竊盜罪嫌。至被告於附表編號1至5所為犯行，犯意
    個別、行為互殊，請分論併罰。另被告犯罪所得如附表所示
    物品，除附表編號1業已發還外，均未經扣案，請依修正後
    刑法第38條之1第1項前段、第3項規定，宣告沒收，於全部
    或一部不能沒收或不宜執行沒收時，追徵其價額。
三、依刑事訴訟法第251條第1項提起公訴。
　　此　致
臺灣新竹地方法院
中　　華　　民　　國　 109　　年　　12 　　月　 18　　日
　　　　　　　　　　　　　　　檢　察　官　馮品捷
本件證明與原本無異。
中　　華　　民　　國　 110　　年　　2 　　月　　8 　　日
                              書  記  官  卓漱菡
附表
編號 行竊時間 行竊地點 被害人 竊得物品 行竊方式 1 109年6月10日3時55分許 新竹市○區○○路000號 賴家宏 塑膠玩具車1個 Q版動動車1個 空拍機1個 空拍機(BO RONG BR6)1個 (皆已發還被害人) 持客觀上可造成生命身體危害之凶器即鐵絲將賴家宏所有之夾娃娃機內之上開物品勾取至取物洞口，再以徒手取出。 2 109年6月7日2時36分許 新竹市北區公道五 路四段福伯公廟旁路旁 朱國光  7,000元 (皆未據扣案) 持凶器一字起毀損(未據告訴)朱國光所有車牌號碼00-0000號自用小客車之副駕駛座車窗，竊得前置物箱內7,000元後，駕駛其所有車牌號碼0000-00號自用小客貨車離去。 3 109年6月9日15時30分許 新竹縣○○鄉○○段 000號 鍾信玉 『 提告 』 六分鍍鋅管30枝(價值約2,500元，皆未據扣案) 徒手竊取鍾信玉所有之30枝六分鍍鋅管(價值約2,500元)得手後，駕駛其所有車牌號碼0000-00號自用小客貨車離去。 4 109年1月10日10時迄至翌(11)日2時許 新竹縣○○鎮○○○00號旁 陳維宏 『 提告 』 筆記型電腦1台、 皮包1個（內含現金2,000元及信用卡1張） (皆未據扣案) 持凶器一字起毀損(未據告訴)陳維宏所有車牌號碼0000-00號自用小客車之門鎖，竊得陳維宏放置於車內之筆記型電腦1台、皮包1個（內含現金2,000元及信用卡1張）後，駕駛其所有車牌號碼0000-00號自用小客貨車離去。       5 109年10月6日13時38分許 新竹縣○○鎮○○○000巷00○0號之資源回收場 傅美菊 『 提告 』 4萬元 徒手竊取傅美菊放置櫃台上之4萬元，得手後隨即騎乘車牌號碼000-0000號普通重型機車後離去 。